【裁判字號】    95,交聲,375
【裁判日期】    950428
【裁判案由】    違反道路交通管理處罰條例聲明異議
【裁判全文】
臺灣臺北地方法院交通事件裁定         95年度交聲字第375號
原處分機關  臺北市交通事件裁決所
異  議  人
即受處分人  甲○○
上列異議人即受處分人因違反道路交通管理處罰條例案件，對於
臺北市交通事件裁決所於中華民國95年4 月14日所為之處分（原
處分案號：北市裁二字第裁22-A00000000號），聲明異議，本院
裁定如下：
    主  文
異議駁回。
    理  由
一、按行車速度，依速限標誌或標線之規定，無標誌或標線者，
    在市區道路，時速不得超過50公里，道路交通安全規則第93
    條第1 項第1 款定有明文，又汽車駕駛人，行車速度，超過
    規定之最高時速者，處新台幣（下同）1200元以上2400元以
    下罰鍰，並記違規點數1 點，道路交通管理處罰條例第40條
    第1 項、第63條第1 項第1 款分別定有明文。
二、原處分意旨略以：異議人即受處分人甲○○駕駛車牌號碼AB
    －9900號自用小客車（下稱系爭車輛），於民國94年12月30
    日13時14分許，行經台北市○○路台灣大學語文中心前（快
    車道往東），經警逕行舉發「行車限速50公里，經測時速66
    公里，超速16公里未滿20公里」違規。嗣受處分人於舉發通
    知單上所載應到案日期（95年2 月9 日）前向原處分機關提
    出申訴，經原處分機關函請舉發單位調查結果，仍認受處分
    人有前開違規行為，原處分機關乃依道路交通管理處罰條例
    第40條第1 項規定，處罰鍰1700元，並依同條例第63條第1
    項第1 款（原處分機關漏引第1 款）記違規點數1 點。
三、本件受處分人對於在前揭時、地駕駛系爭車輛，固不否認，
    惟矢口否認有何超速之違規行為，辯稱意旨略以：舉發照片
    共有2 張，其中第一張乃系爭車輛尚未經過斑馬線之前，該
    照片上記錄系爭車輛之車速為「000 」，第二張照片記錄系
    爭車輛之車速為「66」，則僅隔一斑馬線，系爭車輛之車速
    竟能從車速0 而增加到66，以乎不可能，也不合情理，前開
    測速器是否有問題？蓋系爭車輛乃係TOYOTA COLLOLA，不是
    BMW，也不是跑車，沒有這種能力可以如此加速云云。
四、經查，受處分人於上開時間駕駛系爭車輛，該處行車限速為
    時速50公里，經測時速66公里，超速16公里未滿20公里之事
    實，有採證照片2 幀為證。本件係以微電腦自動測速照相儀
    器測得違規車輛駛壓過感應線圈始能啟動拍攝第1 、2 幀照
    片，經該微電腦測出時速為66公里，而採證照片正上方黑框
    內數據，上一行係違規時間，中欄左邊為車道別，中欄右邊
    為感應圈之距離200 公分，下欄左邊為案件流水號碼，下欄
    右邊顯示「000 」者，乃代表該測速器已歸零，另外1 幀相
    片顯示「V ＝66」者，表示系爭車輛經過感應線圈當時之時
    速為66公里，所謂「歸零」並非係指系爭車輛經過感應線圈
    前之速度為零，而係指前開測速照相儀器在測得系爭車輛之
    行車速度為時速66公里時，其所測得之「66」並非係其他測
    速結果加以累積而成。是以，受處分人徒以系爭車輛係TOYO
    TA COLLOLA，不是BMW ，也不是跑車，沒有這種能力可以如
    此加速，無法在僅有斑馬線之隔，即能從車速0 增加到66，
    並質疑前開測速器是否有問題云云，顯有誤會，不足採信。
    本件事證已臻明確，受處分人前開違規行為堪以認定。
五、綜上所述，受處分人確有在前開時、地，駕駛系爭車輛違規
    超速之事實。原處分機關援引道路交通管理處罰條例第40條
    第1 項規定，裁處罰鍰1,700 元，並依同條例第63條第1 項
    第1 款（原處分機關漏引第1 款）記違規點數1 點，並無不
    當，本件異議為無理由，應予駁回。
六、據上論斷，應依道路交通案件處理辦法第19條，裁定如主文
    。
中    華    民    國    95    年    4     月    28    日
                  交通法庭  法  官  蔡守訓
以上正本證明與原本無異。
如不服本裁定，應於裁定送達後5日內向本院提出抗告狀。
                            書記官  廖純瑜
中    華    民    國    95    年    4     月    28    日


司法院資訊處製作；財團法人民間司法改革基金會備份。
